【裁判字號】    89,易,1771
【裁判日期】    900928
【裁判案由】    贓物
【裁判全文】
臺灣彰化地方法院刑事判決                        八十九年度易字第一七七一號
    公  訴  人  臺灣彰化地方法院檢察署檢察官
    被      告  甲○○
右列被告因贓物案件，經檢察官聲請以簡易判決處刑（八十九年度偵字第七七六八號
），本院認應以通常程序審理，判決如左：
        主  文
甲○○意圖為自己不法之所有，而侵占離本人所持有之物，處罰金仟元。如易服勞
役，以佰元折算壹日。
        事  實
一、甲○○曾因違反肅清煙毒條例等案件，經台灣台中地方法院判處應執行有期徒刑
    三年六月，經上訴台灣高等法院台中分院判決上訴駁回確定，執行至民國（下同
    ）八十五年間假釋出獄，未知悔改，復犯施用毒品罪，經撤銷前開假釋，殘刑尚
    未執行完畢，於本案未構成累犯。於八十九年八月間某日，在台中市北屯區○○
    ○街一二０之二號三樓住處，明知為其油漆前址住處綽號「阿郎」、「阿清」所
    交付渠等拾獲之乙○○國民身分證、駕駛執照與印章各一枚及支票二張等物，係
    離本人所持有之物（於八十八年六月間，在台中市○○路○段乙○○住處為不詳
    人竊走），竟意圖為自己不法之所有予以收受侵占。嗣於八十九年九月十五日晚
    上九時二十分許，在前址住處為警查獲。
二、案經台中縣警察局豐原分局報請台灣台中地方法院檢察署檢察官呈經台灣高等法
    院台中分院檢察署檢察長核轉台灣彰化地方法院檢察署檢察官偵查聲請以簡易判
    決處刑。
        理  由
一、訊據被告甲○○，坦承「阿郎」、「阿清」於前開時、地將乙○○所有前開物品
    置於其前址住處之事實，惟否認有何犯行，辯稱，其沒有收受前開物品，是「阿
    郎」、「阿清」二人說在樓下撿到，要交給其，就自己放在其的電視機上，其未
    同意亦無處理云云。經查，前開物品係乙○○失竊之物，已經乙○○證述明確，
    屬離本人所持有之物；又依被告坦承之前開事實，足認「阿郎」、「阿清」非物
    之所有者或持有人，且對於前開物品無保有之意；益以被告於持有前開物品逾十
    五日，均置於住處未加處理，足見被告委有不法侵占之意圖，所辯不足採信。復
    有被害人出具之贓證物領具保管單在卷可憑，事證明確，被告犯行堪予認定。
二、核被告甲○○所為，係犯刑法第三百三十七條之罪。檢察官認被告係犯刑法第三
    百四十九條第一項收受贓物罪，因查無積極證據足認被告對前開乙○○所有之物
    品有贓物之認識，容有未洽。但無損本案起訴之社會基本事實同一性，爰變更檢
    察官所引應適用之法條。爰審酌被告之品性、犯罪之動機、目的、手段、所造成
    之危害與犯後態度等一切情狀，量處如主文所示之刑，並諭知易服勞役之折算標
    準，以示懲儆。
據上論斷，應依刑事訴訟法第四百五十二條、第四百五十一條之一第四項第二款、第
二百九十九條第一項前段、第三百條，刑法第三百三十七條、第四十二條第二項，罰
金罰鍰提高標準條例第一條前段、第二條，判決如主文。
中      華      民      國      九十      年      九    月    二十八    日
                                     台灣彰化地方法院刑事第三庭
                                         法      官  洪  榮  謙
右正本證明與原本無異。
如不服本判決，應於判決送達後十日內向本院提出上訴狀( 須附繕本 )。
告訴人或被害人對於判決如有不服具備理由請求檢察官上訴者，其上訴期間之計算係
以檢察官收受判決正本之日期為準。
                                         法院書記官  張  木  松
中      華      民      國      九十      年      十    月      四      日
刑法第三百三十七條
意圖為自己或第三人不法之所有，而侵占遺失物、漂流物或其他離本人所持有之物者
，處五百元以下罰金。


司法院資訊處製作；財團法人民間司法改革基金會備份。
